臺灣高等法院刑事裁定　　　　　　　　 100年度聲字第1541號
聲　請　人
即　被　告　朱世欽
選任辯護人　呂承璋律師
上列聲請人即被告因本院100 年度上更（一）字第42號違反毒品
危害防制條例案件，聲請具保停止羈押，本院裁定如下：
    主  文
聲請駁回。
    理  由
一、聲請意旨略稱：聲請人即被告朱世欽因本院100年度上更（
    一）字第42號違反毒品危害防制條例案件，經實施訊問後，
    認符合刑事訴訟法第101條第1項第3款之情形，並有羈押之
    必要，自民國100年4月21日諭知羈押（按：本院應係於100
    年1月21日執行羈押被告，嗣裁定自100年4月21日，延長羈
    押期間2月），固非無據。惟查被告自案發後即自白犯罪，
    詳述案情始末，犯後態度良好，並無湮滅事證之情事，且被
    告早對染毒一事深自反省，知所警惕，毅然自動戒毒自新，
    並向檢察官報到執行勒戒，故無再犯之虞，況被告入所前有
    固定居所，與年邁父母同住，可謂無逃亡之虞；又被告罹患
    膀胱癌，因病情需要，須長期追蹤，囿於經羈押迄今已2年
    有餘，無法進行追蹤治療。基此，聲請停止羈押，俾能於服
    刑前，探視照料年邁雙親，並就醫檢驗病情云云。
二、惟查：
  (一)按被告經法官訊問後，認為犯罪嫌疑重大，而逃亡或有事實
    足認為有逃亡之虞者，或所犯為死刑、無期徒刑或最輕本刑
    為5年以上有期徒刑之罪者，非予羈押，顯難進行審判，得
    羈押之，刑事訴訟法第101條第1項第1款、第3款定有明文。
    而此所謂之羈押，乃拘禁被告之強制處分，其目的係在於保
    全證據、確保刑事訴訟程序之進行及刑罰權之執行。是被告
    經法官訊問後，究竟有無刑事訴訟法第101條第1項各款之情
    形，均屬事實問題，法院應按訴訟之程度，卷證資料及其他
    一切情事斟酌之。次按刑事訴訟法第101條第1項第3款規定
    之羈押，係因被告所犯為死刑、無期徒刑或最輕本刑為5年
    以上有期徒刑之罪者，其可預期判決之刑度既重，該被告為
    規避刑罰之執行而妨礙追訴、審判程序進行之可能性增加，
    國家刑罰權有難以實現之危險，該規定旨在確保訴訟程序順
    利進行，使國家刑罰權得以實現，以維持重大之社會秩序及
    增進重大之公共利益，其目的洵屬正當。又基於憲法保障人
    民身體自由之意旨，被告犯上開條款之罪嫌疑重大者，仍應
    有相當理由認為其有逃亡、湮滅、偽造、變造證據或勾串共
    犯或證人等之虞，法院斟酌命該被告具保、責付或限制住居
    等侵害較小之手段，均不足以確保追訴、審判或執行程序之
    順利進行，始符合該條款規定，非予羈押，顯難進行追訴、
    審判或執行之要件，此際羈押乃為維持刑事司法權有效行使
    之最後必要手段，於此範圍內，尚未逾越憲法第23條規定之
    比例原則，符合司法院釋字第392號、第653號、第654號解
    釋意旨，與憲法第8條保障人民身體自由及第16條保障人民
    訴訟權之意旨，尚無違背（司法院大法官會議釋字第665號
    解釋同此意旨）。
  (二)本件聲請人即被告朱世欽違反毒品危害防制條例案件，經最
    高法院發回至本院，前經本院實施訊問後，認所犯毒品危害
    防制條例第4條第1項之販賣第一級毒品罪，嫌疑重大，且所
    犯之罪為最輕本刑為5年以上有期徒刑之罪，且經原審判處
    應執行無期徒刑之重刑，再佐以其矢口否認有其中部分之犯
    行，其逃匿以規避審判程序進行及刑罰執行之可能性甚高；
    若僅命其具保、責付或限制住居等侵害較小之手段，均不足
    以確保審判或執行程序之順利進行，按目前訴訟進行之程度
    ，卷證資料等情，符合刑事訴訟法第101條第1項第1款、第3
    款之法定羈押原因，乃諭知自100年1月21日起執行羈押，嗣
    認有繼續羈押之必要，爰經裁定延長羈押迄今，此有本院
    100年度上更（一）字第42號案件卷宗可憑。
  (三)被告雖以其自案發後即自白犯罪，詳述案情始末，犯後態度
    良好，並無湮滅事證之情事，且無再犯之虞，況被告入所前
    有固定居所，與年邁父母同住，可謂無逃亡之虞；又被告罹
    患膀胱癌，因病情需要，須長期追蹤為由，聲請具保停止羈
    押。然查，觀之被告所犯本院100年度上更（一）字第42號
    案件卷內起訴書、原審判決、筆錄及訴訟資料，得見被告涉
    犯毒品危害防制條例第4條第1項之販賣第一級毒品罪，嫌疑
    重大，且其就被訴之犯罪事實，並非全然坦承認罪；又查其
    所犯為死刑、無期徒刑或最輕本刑為5年以上有期徒刑之罪
    者，並經原審判處無期徒刑在案，衡情當認有因避罪而逃亡
    之虞，至為明確。聲請意旨雖稱其患有膀胱癌云云；然查經
    本院向新光醫療財團法人新光吳火獅紀念醫院函詢被告之病
    歷資料，得知被告雖係膀胱癌第一期病人，但已於98年3月
    16日至19日住院進行手術治療，嗣並於每週門診進行膀胱藥
    物灌注治療計6次，於98年5月1日完成療程。被告之後並未
    遵照醫囑每三個月回院門診追蹤複檢尿液及進行膀胱鏡檢查
    等情，有該院100年6月29日（100）新醫醫字第1128號函及
    所檢附之被告病歷摘要紀錄足稽。復查被告經羈押後，進入
    法務部矯正署臺北看守所後，僅自述高血壓、膝酸痛等症，
    由該所醫師診療，目前病情穩定，該所並稱如被告有身體不
    適，當再安排醫師治療，亦有該所100年5月31日北所衛字第
    1000005266函號可佐。綜上，被告雖曾罹患膀胱癌，但已經
    實施手術治療，並進行藥物灌注治療，完成療程，嗣後迄今
    尚無因膀胱疾病發作而需醫療之情形發生至明，且苟有因膀
    胱或其他疾病之需要，臺北看守所當會視病情而給予必要之
    醫療，應無保外就醫之急迫情形。
三、依上所述，被告羈押之原因尚未消滅，所請具保停止羈押，
    自難准許，應予駁回。
中    華    民    國   100    年    7     月    4     日
                  刑事第二十庭  審判長法  官  周盈文
                                      法  官  詹駿鴻
                                      法  官  林海祥
以上正本證明與原本無異。
如不服本裁定，應於收受送達後五日內向本院提出抗告狀。
                                      書記官  林初枝
中    華    民    國   100    年    7     月    4     日